【裁判字號】    92,交抗,726
【裁判日期】    921113
【裁判案由】    違反道路交通管理處罰條例
【裁判全文】
臺灣高等法院交通事件裁定                        九十二年度交抗字第七二六號
    抗  告  人
    即受處分人    甲○○  三十.
右抗告人因違反道路交通管理處罰條例案件，不服台灣士林地方法院中華民國九十二
年六月十九日裁定（九十二年度交聲更字第十五號，原處分案號：北市裁三字第裁二
二--ZA0000000號處分），提起抗告，本院裁定如左：
    主  文
抗告駁回。
    理  由
一、按汽車行駛於高速公路或設站管制之道路，而不遵守管制之規定者，處汽車駕駛
    人新台幣（以下同）三千元以上六千元以下罰鍰；而本條例關於車輛所有人之處
    罰，如應歸責於車輛駕駛人者，處罰車輛駕駛人；又汽車駕駛人違反第三十三條
    規定者，除依原條款處罰鍰外，各記違規點數一點。道路交通管理處罰條例第三
    十三條第一項、第八十五條第二項及第六十三條第一項第一款定有明文。
二、本件原裁定略以：異議人即受處分人甲○○所駕駛之GY--五八二一號小客車於九
    十一年十一月十四日七時四十七分，違規行駛於國道一號高速公路南向十一點七
    公里處之路肩，有舉發照片一楨在卷可稽，且異議人除本件違規外，另於九十一
    年十月九日、九十一年十一月六日二次於同一路段，因相同事由，經警舉發，亦
    有台灣士林地方法院九十二年度交聲字第二六九號、第二七○號卷證可憑，足證
    異議人行經該路段時有違規行駛路肩之習慣，而非偶因車輛異常，暫停路肩查看
    ，其所辯顯無足取。惟原處分機關僅裁決罰鍰，漏未依前開條例第六十三條第一
    項第一款之規定裁決記違規點數一點，尚有未洽，爰依法撤銷原處分，改處異議
    人三千元罰鍰，並記違規點數一點等語。
三、抗告意旨略以：抗告人係先暫停於路肩查看車輛異常後繼續行駛，該舉發員警係
    於立體交叉橋上拍照，顯然無法目賭本車輛先係暫停於路肩上之事實，原裁定書
    認定有誤，為此提起抗告云云。
四、惟查抗告人即受處分人確有在前揭時地違規行駛路肩，有舉發照片一張附卷足稽
    ，該張片顯示該GY--五八二一號小客車確行駛於高速公路路肩上，且其左側尚有
    其他二輛車正常行駛於外側車道上，清晰可見，自不容抗告人空言否認，本件抗
    告人違規事證明確，惟因原處分機關僅裁處抗告人三千元罰鍰，漏未依道路交通
    管理處罰條例第六十三條第一項第一款之規定，裁處記違規點數一點，自有未當
    ，原裁定因而撤銷原處分，改裁處抗告人罰鍰三千元，並記違規點數一點，經核
    並無不合，抗告人提起抗告，其猶執陳詞謂其僅係暫停而已，舉發警員無法目賭
    事實真相云云。其抗告無理由，應予駁回。
五、據上論結，應依道路交通案件處理辦法第二十六條，刑事訴訟法第四百十二條，
    裁定如主文。
中      華      民      國    九十二    年     十一     月     十三     日
                              台灣高等法院交通法庭
                                  審判長法  官  陳  正  雄
                                        法  官  許  宗  和
                                        法  官  許  錦  印
右正本證明與原本無異。
不得再抗告。
                                        書記官  楊  妙  恩
中      華      民      國    九十二    年     十一     月     十八     日


司法院資訊處製作；財團法人民間司法改革基金會備份。
